臺灣高等法院刑事裁定
111年度聲字第693號
聲  請  人  臺灣高等檢察署檢察官
受  刑  人
即  被  告  董皓偉



上列聲請人因受刑人數罪併罰有二裁判以上，聲請定其應執行之
刑（聲請案號：臺灣高等檢察署111年度執聲字第201號），本院
裁定如下：
    主  文
董皓偉犯如附表所示各罪所處之刑，應執行有期徒刑貳年參 月
。
    理  由
一、聲請意旨略以：上列受刑人即被告董皓偉（下稱被告）因毒
    品危害防制條例等數罪，先後經判決確定如附表所示，應依
    刑法第53條、第51條第5款規定，定其應執行之刑，爰依刑
    事訴訟法第477條第1項聲請裁定等語。
二、按裁判確定前犯數罪者，併合處罰之，但得易科罰金與不得
    易科罰金之罪、得易服社會勞動與不得易科罰金之罪，均不
    在此限；前項但書情形，受刑人請求檢察官聲請定應執行刑
    者，依第51條規定定之；數罪併罰，有二裁判以上，依第51
    條之規定，定其應執行之刑；數罪併罰，分別宣告其罪之刑
    ，宣告多數有期徒刑者，於各刑中之最長期以上，各刑合併
    之刑期以下，定其刑期，但不得逾30年，刑法第50條第1項
    但書第1款、第3款、第2項、第53條及第51條第5款定有明文
    。準此，如受刑人所犯之數罪中有原得易科罰金之罪者，因
    與他罪合併定執行刑，於裁判前所犯數罪兼有得易科罰金、
    不得易科罰金之罪混合時，應繫乎受刑人之請求與否，而非
    不問受刑人之利益與意願，一律併合處罰之。又按數罪併罰
    中之一罪，依刑法規定得易科罰金，若因與不得易科之他罪
    併合處罰結果而不得易科罰金時，原所易科部分所處之刑，
    自亦無庸為易科折算標準之記載，此經司法院釋字第144 號
    解釋可參。再法律上屬於自由裁量之事項，有其外部性界限
    及內部性界限，並非概無拘束，依據法律之具體規定，法院
    應在其範圍選擇為適當之裁判者，為外部性界限；而法院為
    裁判時，應考量法律之目的，及法律秩序之理念所在者，為
    內部性界限；法院為裁判時，二者均不得有所踰越。又刑事
    訴訟法第370條增訂第2項規定：「前項所稱刑，指宣告刑及
    數罪併罰所定應執行之刑。」及第3項規定：「第一項規定
    ，於第一審或第二審數罪併罰之判決，一部上訴經撤銷後，
    另以裁定定其應執行之刑時，準用之。」已針對第二審上訴
    案件之定應執行之刑，明定有不利益變更禁止原則之適用，
    而分屬不同案件之數罪併罰，倘一裁判宣告數罪之刑，曾經
    定其執行刑，再與其他裁判宣告之刑定其執行刑時，在法理
    上亦應同受此原則之拘束，亦即另定之執行刑，其裁量所定
    之刑期，不得較重於前定之執行刑加計後裁判宣告之刑之總
    和（最高法院103年度第14次刑事庭會議決議、103年度台抗
    字第707號、第674號裁定意旨參照）。
三、經查：
  ㈠本件被告因施用第二級毒品、販賣第二級毒品等數罪，分別
    經臺灣新北地方法院、臺灣屏東地方法院及本院判決處如附
    表所示之刑，均經確定在案，有上開各判決書、本院被告前
    案紀錄表存卷可佐。又附表編號1至3所處罪刑係得易科罰金
    之罪刑，與附表編號4所處罪刑係不得易科罰金之罪刑，固
    合於刑法第50條第1項但書之規定，惟被告已請求檢察官向
    法院聲請定其應執行刑，並於「臺灣桃園地方檢察署依102
    年1月23日修正之刑法第50條調查受刑人是否聲請定應執行
    刑調查表」親自簽名及捺印，有該調查表（見本院卷第9頁
    ）附卷可參，本院自應依刑法第50條第2項之規定，依同法
    第51條規定定其應執行刑。
　㈡茲檢察官聲請定其應執行之刑，本院審核認其聲請為正當，
    應予准許，並審酌被告如附表各罪所示刑度之外部限制（總
    刑期為有期徒刑2年7月），而其中附表編號1至3所示之罪前
    經臺灣新北地方法院以109年度聲字第3828號裁定定應執行
    有期徒刑4月確定；並考量被告所犯如附表所示之罪，分別
    為施用第二級毒品罪、販賣第二級毒品罪，該等犯罪罪質類
    似，犯罪類型、行為態樣、動機類似，重複非難性高；另審
    酌其所犯各罪之法律目的、被告違反之嚴重性、所犯數罪為
    整體非難評價，及貫徹刑法量刑公平正義理念之內部限制等
    ，定其應執行之刑如主文所示。
據上論斷，應依刑事訴訟法第477條第1項，刑法第50條第1項但
書、第2項、第53條、第51條第5款，裁定如主文。　　
中　　華　　民　　國　　111 　年　　2 　　月　　25　　日
                  刑事第十一庭  審判長法  官  張江澤
　　　　　　　　　　　　　　　　　　　法  官  章曉文
　　　　　　　　　　　　　　　　　　　法  官  郭惠玲
以上正本證明與原本無異。
如不服本裁定，應於收受送達後5日內向本院提出抗告狀。
                                      書記官  蔡硃燕
中　　華　　民　　國　　111 　年　　2 　　月　　25　　日

　　　附表：
編　　　　　號  1 2 3 罪　　　　　名  施用第二級毒品罪 施用第二級毒品罪 施用第二級毒品罪 宣　　告　　刑  有期徒刑2月 有期徒刑1月 有期徒刑2月 犯　罪　日　期  108年5月3日下午10時許 108年5月17日上午2時許 108年5月8日下午某時許 最　後 事實審 法　　院 臺灣新北地方法院 臺灣屏東地方法院 臺灣新北地方法院  案　　號 108年度簡字第5319號 108年度原簡字第146號 109年度原簡字第84號  判決日期 108年10月4日 109年2月7日 109年6月4日 確　定 判　決 法　　院 同上 同上 同上  案　　號 同上 同上 同上  確定日期 109年2月19日 109年3月24日 109年8月4日 

編　　　　　號  4   罪　　　　　名  共同販賣第二級毒品未遂罪   宣　　告　　刑  有期徒刑2年2月   犯　罪　日　期  108年5月12日下午7時20分許   最　後 事實審 法　　院 本院    案　　號 109年度原上訴字第152號    判決日期 109年12月23日   確　定 判　決 法　　院 同上    案　　號 同上    確定日期 110年1月20日